【裁判字號】    97,消債更,383
【裁判日期】    971124
【裁判案由】    更生
【裁判全文】
臺灣桃園地方法院民事裁定           97年度消債更字第383號
聲  請  人
即  債務人  甲○○
                        之1
上列當事人聲請消費者債務清理事件，本院裁定如下：
    主    文
債務人甲○○自中華民國九十七年十一月二十四日十八時起開始
更生程序。
命司法事務官進行本件更生程序。
    理    由
一、按債務人與金融機構協商成立者，不得聲請更生或清算。但
    因不可歸責於己之事由，致履行顯有重大困難者，不在此限
    。繼按法院開始更生程序之裁定，應載明其年、月、日、時
    ，並即時發生效力。次按法院裁定開始更生或清算程序後，
    得命司法事務官，進行更生或清算程序，必要時，得選任律
    師、會計師或其他適當之自然人或法人一人為監督人或管理
    人。消費者債務清理條例第151 條第5 項、第45條第1 項、
    第16條第1 項分別定有明文。
二、本件債務人主張：其負欠金融機構債務合計達新臺幣（下同
    ）4,092,388 元，然其現受僱於台州企業有限公司（下稱台
    州公司），每月收入為28,983元，而根據其95年間與最大債
    權銀行中國信託商業銀行所簽署之無擔保債務協商機制協議
    書內容，每月應繳納之金額為34,324元，顯然高於其每月薪
    資所得，再扣除債務人每月必要生活費用與應支出之扶養費
    用後，實已無力清償上開債務，故其顯非因可歸責於己之事
    由致履行有重大困難，且其無擔保或無優先權之債務總額未
    逾1,200 萬元，復未經法院裁定開始清算程序或宣告破產，
    爰向本院聲請更生等語。
三、經查：債務人所主張之上開事實，業財政部臺灣省北區國稅
    局94、95年度綜合所得稅各類所得資料清單、財產歸屬資料
    清單、財團法人金融聯合徵信中心當事人綜合信用報告- 債
    務清理條例前置協商專用債權人清冊、95年中國信託商業銀
    行通知函、台州公司薪資單等物件為證，再依據本院依職權
    查詢所得之稅務電子閘門財產所得調件明細表所示，債務人
    名下僅有自用住宅1 戶，雖債務人自承每月有28,983元之工
    作收入，然於上開收入扣除必要生活費用及扶養費用支出後
    所餘數額，亦與上開債務總數相去甚遠，且債務人將造成無
    生活費用可資支用之窘境，堪認本件債務人確有因非可歸責
    於己之事由致履行有重大困難之情事，此外，本件又查無債
    務人有消費者債務清理條例第6 條第3 項、第8 條或第46條
    各款所定駁回更生聲請之事由存在，則債務人聲請更生，應
    屬有據，並依首揭規定命司法事務官進行本件更生程序，爰
    裁定如主文。
中    華    民    國    97    年    11    月    24    日
              民事第三庭    法      官  陳清怡
上為正本係照原本作成
不得抗告
中    華    民    國    97    年    11    月    25    日
                            書  記  官  劉璟佳


司法院資訊處製作；財團法人民間司法改革基金會備份。
